# 请问陈老师有关新租赁准则下租金全面的问题

提问人：freyalin 时间：2021-05-08 17:16:18
版主陈老师，您好！如果企业租赁三年，三年租金全免，是否还需要确认使用权资产？

回答人：chenyiwei
租金全免的具体原因是什么？是否与其他交易构成一揽子交易，或者涉及政府补助因素？
如果是租用政府的资产，政府基于扶持协议约定免收租金的，则是否还需要确认使用权资产，就取决于本企业对此类政府补助是采用总额法还是净额法进行会计处理。